臺灣高等法院刑事判決　　　　　　　 96年度交上易字第279號
上　訴　人　臺灣板橋地方法院檢察署檢察官
上　訴　人
即　被　告　甲○○
　　　　　　　　　　樓
被　　　告　丙○○
上列上訴人因被告過失傷害案件，不服臺灣板橋地方法院94年度
交易字第326號，中華民國96年6月8日第一審判決（起訴案號：
臺灣板橋地方法院檢察署94年度調偵字第411號；併案案號：同
署95年度偵字第75號），提起上訴，本院判決如下：
    主  文
原判決撤銷。
丙○○從事業務之人，因業務上之過失傷害人致重傷，處有期徒
刑參月，減為有期徒刑壹月又拾伍日，如易科罰金，以銀元參佰
元即新台幣玖佰元折算壹日。
甲○○從事業務之人，因業務上之過失傷害人致重傷，處有期徒
刑陸月，減為有期徒刑參月，如易科罰金，以銀元參佰元即新台
幣玖佰元折算壹日。
    事  實
一、丙○○受僱於新竹貨運股份有限公司（下稱新竹貨運公司）
    ，擔任司機，平時以駕駛營業用小貨車運送貨物為工作內容
    ，甲○○則受僱於山隆通運股份有限公司（下稱山隆公司）
    ，亦擔任司機，平時以駕駛營業用曳引車連結拖車載運貨物
    為工作內容，均為從事駕駛業務之人。丙○○於民國94年2
    月2日18時20分許，駕駛車牌號碼2W-749號營業用小貨車，
    沿臺北縣土城市○○路○段往中和市方向行駛，行至臺北縣
    土城市○○路○段214號前時，本應注意汽車停車時不得併排
    停車，而依當時情形，天候雨、夜間有照明、行駛在市區道
    路○○道路型態為直路，路面鋪裝柏油、路面狀態濕潤、無
    缺陷、無障礙物、視距良好，又無不能注意之情事，竟將前
    開營業用小貨車併排停放於上址之慢車道上，其左側車身並
    踰越左邊外側車道邊線約30公分。適乙○○騎乘車牌號碼
    OXN-197號重型機車，亦沿金城路2段在慢車道上往中和方向
    行駛，因丙○○所併排停放之營業用小貨車阻礙其騎乘機車
    之行向，而須變換車道由慢車道至外側車道，乙○○明知汽
    車在雙向四車道行駛，變換車道時，應讓直行車先行，並注
    意安全距離，而依當時情形是下班交通尖峰時間，又無不能
    注意情事，並未讓後方直行車即由甲○○所駕駛之車牌號碼
    965-GA號曳引車連同2H-93號聯結拖車先行，亦未注意安全
    距離，即變換車道至外側車道；而甲○○亦本應注意車前狀
    況及兩車併行之間隔，並隨時採取必要之安全措施，而依當
    時情形，又無不能注意情事，竟未注意乙○○騎乘之重型機
    車變換車道完畢，行駛在其右前方，由後往前超越該機車時
    ，復未與該機車保持適當之間隔，以致其所駕駛前開曳引車
    車頭右前輪胎胎面擦撞乙○○車頭左把手處，導致乙○○人
    車倒地，跌落在外側車道，旋遭前開曳引車聯結之拖車右後
    輪輾過，經送醫救治，受有左側肋骨多處骨折、左側血胸、
    左側肩胛骨骨折、脾臟撕裂傷、胸椎壓迫骨折、感覺神經性
    耳聾無法治癒、兩眼視野缺損、疑似腦神經麻痺合併之斜視
    等傷害，並因而切除部分肺部，切除脾臟，殘存活動障礙，
    脊柱殘存側彎、胛骨局部缺損、肩關節持續性下方半脫臼、
    因外傷併發肌痛、肌炎、神經痛等傷害。
二、案經乙○○告訴由臺北縣政府警察局土城分局報告臺灣板橋
    地方法院檢察署檢察官偵查起訴，暨自動檢舉並移送併案審
    理。
    理  由
一、關於證據能力之說明：
    修正刑事訴訟法施行後，酌採英美法系當事人進行主義之精
    神，排斥傳聞證據，於第159條第1項規定：「被告以外之人
    於審判外之言詞或書面陳述，除法律有特別規定者外，不得
    作為證據。」，且按鑑定人由審判長、受命法官或檢察官選
    任之；法院或檢察官亦得囑託醫院、學校或其他相關之機關
    、團體為鑑定，刑事訴訟法第198條、第208條第1項定有明
    文。而本件檢察官起訴書內所引用作為證據之臺灣省行車事
    故覆議鑑定委員會府覆議字第940200175號覆議意見書（見
    偵查卷第106頁至第107頁）為證，然觀諸該覆議意見書申請
    人欄所載，係被告丙○○所申請，被告丙○○係因不服告訴
    人乙○○之子黃意中申請臺北縣區車輛事故鑑定委員會鑑定
    意見書（見偵查卷第19頁至第21頁），向臺灣省行車事故覆
    議鑑定委員會聲請覆議。上開鑑定及覆議，並非審判長、受
    命法官或檢察官選任之鑑定人，亦非法院或檢察官所囑託為
    鑑定之機關或團體，其所製作之鑑定報告書，即屬審判外之
    書面陳述。依刑事訴訟法第159條第1項規定，被告以外之人
    於審判外之言詞或書面陳述，除法律有規定者外，不得作為
    證據。且因上開鑑定意見書乃是由該單位針對具體個案為之
    ，與刑事訴訟法第159條之4第2款，由從事業務之人在業務
    上或通常業務過程中，不間斷有規律記載所制作之紀錄文書
    、證明文書亦屬有間，亦非該款所示得成為傳聞例外之業務
    文書。被告甲○○之辯護人於原審主張該文書無證據能力，
    依刑事訴訟法第159條第1項之規定，自不得作為證據。
二、認定犯罪事實所憑證據及理由：
（一）訊據被告丙○○對於上揭事實，坦承不諱。被告丙○○將
      前開營業用小貨車併排停放於台北縣土城市○○路○段214
      號前之慢車道上，其左側車身並踰越車道邊線約30公分，
      為被告丙○○所自承，並有道路交通事故現場圖（見偵查
      卷第25頁）、現場有關小貨車照片8幀（見偵查卷第52頁
      至第55頁）可稽。而告訴人乙○○於檢察官偵訊及原審復
      證稱其原本在金城路慢車道行駛，速度很慢，當時前面有
      1台新竹貨運的車停在路邊，把其擋住，依照原來行徑路
      線一直騎會撞到該車，其就打方向燈慢慢切出去外側車道
      等語。足徵被告丙○○係違規併排停車，因而妨礙告訴人
      繼續直線行駛在慢車道上，而必須變換車道至外側車道。
（二）告訴人於原審復證稱其有切進去外側車道一點，感覺左手
      邊後面有一道力量推來而跌倒，著力點在哪想不起來，只
      知道是在左邊後面，有轉頭看到如同牆壁一樣很大一片藍
      色的東西，就倒下去，有感覺有車子從身上輾過，輾過後
      就完全不省人事等語。依告訴人在原審以證人身分之證述
      ，其切出車道時，旁邊並無車輛，隨後是遭左後方之力量
      推擠始跌倒在地，而其轉頭所看見之一大片藍色，則與被
      告甲○○所駕駛之曳引車及拖車顏色相符。
（三）而告訴人所騎乘之機車，係左側倒地，倒地後，曾留下長
      約3.7公尺的刮地痕，刮地痕的起點距離外側車道邊線內
      0.7公尺處，由左後往右前刮出，終止於外側車道邊線處
      ，有道路交通事故現場圖乙紙、現場有關聯結車照片6幀
      （見偵查卷第56頁至第58頁，第65頁至第68頁）可稽。原
      審囑託國立中央警察大學鑑定，鑑定人詹丙源於原審證稱
      ：機車在貨車之前就產生刮地痕，由左往右斜，起點在外
      側車道邊線0.7公尺開始傾倒，一般機車左倒是由把手左
      邊往前，隨之左倒，所以顯示是在外側車道內遭到擦撞造
      成；本件機車遇到前方違規停車時，行駛在外側車道，在
      違規停車後方，機車刮地痕起點前，就被大車擦撞到機車
      左邊把手端，產生機車重心向左，往右前刮痕左倒情形，
      另外由刮地痕的方向可以顯示是由後往前，大車的速度較
      機車為快等語（見原審卷第308頁）。並鑑定證人詹丙源
      進而證稱：因從機車刮地痕位置，都是在外側車道，撞擊
      點亦在外側車道，撞擊的瞬間是在外側車道，機車不可能
      碰撞瞬間才進入車道，當然是先進入外側車道。從而機車
      是先到外側車道，曳引車在後面跟上幾乎併行時再超越等
      語（見原審卷第310頁）。足徵在碰撞之時，告訴人機車
      已經自慢車道變換往左駛入外側車道。
（四）又依卷附之被告甲○○所駕駛之車牌號碼965-GA號曳引車
      右前車輪照片所示，該車右前輪胎胎面有明顯的擦痕，高
      度介於85至93公分之間，擦痕方向係由前往後刮出，最先
      接觸位置為93公分處，由93公分處往85公分處刮擦之情形
      。被告甲○○於檢察官偵訊中，業已自承右前輪胎痕跡是
      當天肇事所造成的痕跡等情（見偵查卷第112頁）。證人
      即至現場處理之警員陳炳宏、謝俊華於檢察官偵訊中證稱
      ：當時大貨車車損狀況最明顯是右前輪的刮擦痕，應該是
      新痕等語（見偵查卷第112頁）。證人陳炳宏於原審再證
      稱：其到現場看到被告甲○○所駕駛之曳引車車頭右前車
      輪刮痕痕跡是新的，是剛刮的，當天雖然有下毛毛雨，但
      這對其判斷新舊刮痕沒有影響，其有受過交通事故處理的
      訓練，在派出所時也有處理過，連同派出所共有10年經驗
      ，處理約5、60件案件，依其經驗一看就知道此刮痕是剛
      發生過的新痕跡；照相時有請被告甲○○在現場等語（見
      原審96年5月18日審判筆錄）。足徵前開被告甲○○所駕
      駛曳引車車頭右前輪輪胎上之擦痕，應為本件車禍時所造
      成之痕跡。而依警方所測量之機車左前把手高度，係介於
      90至93公分之間，此高度與前開曳引車車頭右前車輪輪胎
      胎面擦痕高度相同。而鑑定證人詹丙源於原審亦證稱把手
      高度不一定與輪胎擦痕高度一樣，因為碰撞可能會傾斜，
      把手高度可能會降低，本件輪胎擦痕是從93公分到85公分
      ，可以判斷機車有傾斜的情形，而刮痕亦非在低點所造成
      ，低點產生的方向與本件產生的方向不同，本件可以判斷
      在動態時高點所造成等語（見原審卷第310頁）。從而，
      兩車碰撞接觸位置情形，應係前開曳引車右前輪輪胎擦痕
      與機車左手把端接觸，其行駛之前後位置，則係兩車幾乎
      併行時，曳引車由後往前超越機車時所造成的擦撞，亦可
      佐證上開機車刮地痕所為之判斷。被告甲○○於原審之辯
      護人雖質疑警員測量時機車高度包括腳架，從而機車把手
      高度測量有誤。鑑定證人詹丙源則於原審證稱：機車因前
      輪著地，機車立起來不會影響到把手高度；人坐上去雖有
      影響，但影響很少等語（見原審卷第311頁）。鑑定證人
      詹丙源所為之證述，係專家之證言，應可採信。
（五）再參以告訴人於警詢業已稱其機車車速約為時速20至30公
      里；而依卷附被告甲○○所駕駛前開曳引車行車速度表，
      則顯示肇事時該曳引車速度約為時速40公里（見偵查卷第
      75頁）。則可佐證，肇事當時，機車速度較慢，曳引車速
      度較快，曳引車向前接近機車，與之併行後，再行超越。
（六）再者，被告甲○○雖曾辯稱係告訴人騎乘之機車，突然自
      行偏向其所駕駛之曳引車以致肇事云云。惟其自警詢以迄
      原審始終辯稱其完全沒有看到告訴人所騎乘之機車，因此
      其又如何知悉告訴人機車有自行偏向曳引車之情形？況被
      告甲○○所稱並未看到告訴人之機車乙節，適足以證明其
      當時行駛在外側車道時，未注意車前狀況，於超越告訴人
      機車時，亦未注意兩車併行之間隔。鑑定證人詹丙源於原
      審並證稱：若是機車從旁邊直接偏進來，至少機車車損位
      置是在機車左側車前，如果機車是有點斜的話，是左前車
      會撞到，本件是幾乎平行之狀態，所以是左側把手撞到，
      所以不可能是從旁邊直接偏進來時撞到。本件是機車先往
      左到外側車道，後面有曳引車跟上來，跟機車處於併行之
      狀態，曳引車右前車輪擦撞到機車左前把手，機車就往前
      滑行，人被拖車右後方輾過等語（見原審卷第312頁、第
      313頁審判筆錄）。
（七）被告甲○○原審之辯護人另質疑為何撞擊點在右前車輪輪
      胎胎面而不在右保險桿等情，鑑定證人詹丙源於原審則證
      稱機車如果是直立行駛的話，曳引車的保險桿不一定會碰
      到機車把手等語。且縱認把手高度與保險桿高度有可能接
      觸，惟機車與曳引車併行時，若非平行狀態，原本即有角
      度，當然有可能因兩車角度，不在車頭保險桿，而隨後在
      車身某處始產生擦撞，而非當然可推論若曳引車有由機車
      後方超越，其撞擊點必在右側保險桿處。
（八）告訴人因本件車禍受有左側肋骨多處骨折、左側血胸、左
      側肩胛骨骨折、脾臟撕裂傷、胸椎壓迫骨折、感覺神經性
      耳聾無法治癒、兩眼視野缺損、疑似腦神經麻痺合併之斜
      視等傷害，並因而切除部分肺部，切除脾臟，殘存活動障
      礙，脊柱殘存側彎、胛骨局部缺損、肩關節持續性下方半
      脫臼、因外傷併發肌痛、肌炎、神經痛等傷害，有亞東醫
      院診斷證明書在卷可憑（見偵查卷第96頁至第102頁，原
      審卷第51頁至第55頁，第142頁至第145頁，第244頁），
      並經原審向財團法人亞東醫院調閱告訴人之病歷可參（按
      外放）。
（九）按汽車停車時不得併排停車；又汽車行駛時，應注意車前
      狀況及兩車併行之間隔，並隨時採取必要之安全措施，道
      路交通安全規則第112條第1項第10款、第94條第3項分別
      定有明文。被告2人均以駕駛為業務，自應注意前開規定
      ，而依卷附之道路交通事故調查報告表（一）所載，肇事
      當時狀況，天候雨、夜間有照明、行駛在市區道路○○道
      路型態為直路，路面鋪裝柏油、路面狀態濕潤、無缺陷、
      無障礙物、視距良好，又無不能注意之情事，被告丙○○
      竟圖送貨方便而併排停車，被告甲○○則未注意車前狀況
      及兩車併行之間隔，以致告訴人受到重傷結果，被告2人
      顯有過失。被告2人前開過失行為與被害人之重傷結果顯
      然具有相當因果關係。
（十）原審將本件經送往中央警察大學鑑定，結果亦認被告甲○○駕駛車牌號碼965-GA號曳引車連同2H-93號聯結拖車，
      由臺北縣土城市○○路○段214號路段外側車道往中和方
      向行駛，告訴人騎乘車牌號碼OXN-197號重型機車與前開
      曳引車同方向於該車之右側，行駛於上開路段外側車道，
      當曳引車由後往前欲超越時，被告甲○○所駕駛之曳引車
      未與告訴人機車保持適當之間隔，曳引車車頭右前輪輪胎
      胎面擦撞告訴人機車車頭左把手處，導致告訴人機車跌落
      於外側車道，被曳引車右後輪碾壓受傷，為肇事主因；被
      告丙○○駕駛車牌號碼2W-749號營業用小貨車，併排違規
      停放於前開路段外側車道向南往北方向之外側車到邊線與
      路邊處，影響後方行駛之告訴人機車行車安全，為肇事次
      因，有國立中央警察大學95年12月14日校鑑科字第095000
      4563號鑑定書乙紙在卷可考（見原審卷第153頁）。認被
      告2人均有過失，被告甲○○為肇事主因，被告丙○○為
      肇事次因。前開鑑定結論雖認告訴人騎乘機車無肇事因素
      。惟本件肇事當時為94年2月2日18時20分許，正值冬天下
      班尖峰時間，告訴人騎乘機車係因被告丙○○併排停車影
      響其行進方向，而變換車道向左邊行駛，甫完成變換車道
      ，行駛於外側車道上時，旋為被告甲○○所駕駛之曳引車
      右前車輪輪胎胎面擦撞，兼衡機車與曳引車之速度，被告
      甲○○所駕駛之前開曳引車原本即在告訴人機車之後方處
      ，且為直行車，龐大之車體，此應為告訴人所應注意，其
      並未注意後方直行之被告甲○○所駕駛之曳引車，告訴人
      即率爾變換車道，其對於本件車禍之發生，本院認告訴人
      亦有過失。告訴人雖有過失，惟告訴人之過失究不能免除
      被告2人之過失責任。綜上所述，本件事證明確，被告2人
      犯行洵堪認定。
三、對於被告辯解之判斷：
（一）上訴人即被告甲○○則矢口否認有何因業務上之過失，辯
      稱：本件是在其完全不知道的情形下發生，其有看到新竹
      貨運公司的車子，但在經過該路段前其前面沒有任何狀況
      ，在行進過程從後照鏡沒有看到狀況，是車子的子車發生
      震動，才看後視鏡確認發生什麼事情，其不認為其有過失
      云云。
（二）惟本件肇事，關於被告甲○○過失部分，係其所駕駛之曳
      引車未與告訴人機車保持適當之間隔，曳引車車頭右前輪
      輪胎胎面擦撞告訴人機車車頭左把手處，導致告訴人機車
      跌落於外側車道，被曳引車右後輪碾壓受傷，為肇事主因
      ，業經本院剖析如前，被告未有警覺，即可證明駕駛於道
      路上，確有輕忽之事，其所辯不足採信。
四、法律修正之比較適用：
    被告行為後，刑法於94年2月2日修正公布，於95年7月1日施
    行。按行為後法律有變更者，適用行為時之法律，但行為後
    之法律有利於行為人者，適用最有利於行為人之法律，現行
    刑法第2條第1項訂有明文。茲就本案有關之新舊法比較部分
    ，臚列如下：
（一）刑法第33條第5款有關罰金之最低數額部分，刑法分則編
      各罪所定罰金之貨幣單位原為銀元，修正前刑法第33條第
      5款規定：「罰金：（銀元）1元以上」，而銀元與新臺幣
      間之折算，依現行法規所定貨幣單位折算新臺幣條例規定
      ，以銀元1元折算新臺幣3元；修正後刑法第33條第5款則
      規定：「罰金：新臺幣1,000元以上，以百元計算之」。
      經比較新舊法之規定，修正刑法第33條第5款所定罰金之
      最低數額，較之修正前提高，自以修正前刑法第33條第5
      款之規定有利於被告。
（二）修正前刑法第41條第1項前段規定：「犯最重本刑為5年以
      下有期徒刑以下之刑之罪，而受6個月以下有期徒刑或拘
      役之宣告，因身體、教育、職業、家庭之關係或其他正當
      事由，執行顯有困難者，得以1元以上3元以下折算1日，
      易科罰金」，而被告行為時之易科罰金折算標準，修正前
      罰金罰鍰提高標準條例第2條前段（現已刪除）規定，就
      其原定數額提高為1百倍折算1日，則本件被告行為時之易
      科罰金折算標準，應以銀元100元、200元、300元折算1日
      ，經折算為新臺幣後，應以新臺幣300元、600元、900元
      折算1日。修正後刑法第41條第1項前段則規定：「犯最重
      本刑為5年以下有期徒刑以下之刑之罪，而受6個月以下有
      期徒刑或拘役之宣告者，得以新臺幣1千元、2千元或3千
      元折算1日，易科罰金」。比較修正前後之易科罰金折算
      標準，以修正前刑法第41條第1項之規定，較有利於被告2
      人。
五、論罪之理由：
（一）按脾臟為人體器官之一，若遭切除，即不可復得，自影響
      人身器官之完整，已屬重大不治之情形，而脾臟之切除，
      雖其功能在西醫觀點可由其他淋巴組織替代，但卻有增加
      特殊感染機率，即人體免疫力降低，就人體自然防衛體系
      而言，若免疫能力降低，身體卻遭受外界侵入之危險相對
      增加，對身體及健康之影響不可謂不重大，況脾臟之切除
      ，其所掌對身體之主要功能喪失，對人體將有重大影響，
      自屬刑法第10條第4項第6款所稱於身體及健康有重大不治
      之傷害（最高法院91年度臺上字第5241號、89年度臺上字
      第3263號判決意旨可資參照）。
（二）次按被告丙○○受僱於新竹貨運公司，擔任司機，平時以
      駕駛營業用小貨車運送貨物為工作內容；被告甲○○則受
      僱於山隆公司，亦擔任司機，平時以駕駛曳引車載運貨物
      為工作內容，均為從事駕駛業務之人。
（三）核被告丙○○、甲○○所為，均係犯刑法第284條第2項後
      段之業務過失傷害致重傷罪。檢察官起訴意旨漏未斟酌告
      訴人所受傷害業已達重傷害程度，認係犯同條第2項前段
      之罪，容有誤會。檢察官將95年度偵字第75號移送併案審
      理部分，則與本案犯罪事實相同，自應併予審究。
（四）又被告甲○○、丙○○於肇事後，報案人或勤務指揮中心
      轉來資料未報明肇事人姓名，處理人員到達車禍現場處理
      時，在場並當場承認其為肇事人，在有偵查犯罪職權之機
      關尚不知何人為肇事者前，當場承認為肇事人，自首而接
      受裁判，業據被告甲○○、丙○○互相為證，證人陳炳宏
      於原審亦證稱到達車禍現場時被告2人均在場等語（見原
      審卷第304頁）。被告甲○○部分並有新莊分局道路交通
      事故肇事人自首情形紀錄表在卷足憑，自應依修正前刑法
      第62條前段之規定減輕其刑。
六、撤銷改判之理由：
    原審據以論罪科刑，固非無見。惟查被告丙○○所駕駛者
    為開營業用小「貨」車，原審判決偶而記載為營業用小「客
    」車，其認定前後不一致。被告2人犯罪時間，在96年4月
    24日以前，合於中華民國96年罪犯減刑條例減刑條件，原判
    決未及予以減刑。檢察官循告訴人之請求上訴意旨以依中央
    警察大學鑑定結果，主張告訴人無任何過失，被告等尚未與
    告訴人和解，請求對被告從重量刑；惟本院業經剖析告訴人
    亦有明知機車在雙向四車道行駛，變換車道時，應讓直行車
    先行，並注意安全距離，而依當時情形是下班交通尖峰時間
    ，又無不能注意情事，並未讓後方直行車先行之過失，告訴
    人與有過失，且告訴人要求賠償額達新台幣千萬元以上，被
    告2人尚無能力負擔致未和解，刑事判決尚不影響告訴人民
    事賠償請求權，檢察官上訴，尚非有理由。至被告甲○○上
    訴意旨否認犯罪雖未足採，但原判決既有前揭可議之處，仍
    屬無可維持，應由本院將原判決撤銷改判。爰審酌被告丙○○身為營業用小貨車駕駛，平時以運送貨物為業，本應小心
    謹慎以維自身及他人之安全，竟為貪圖一時運送貨物之便，
    即將車併行停放，影響慢車道車輛行進；另被告甲○○身為
    營業用曳引車駕駛，平時亦以載運貨物為業，且其所駕駛之
    車輛車身龐大，更應小心謹慎以維自身及他人之安全，竟疏
    於注意車前狀況及兩車併行間隔，以致肇事，兼衡被告丙○○之過失程度為肇事次因，被告甲○○為肇事主因、告訴人
    本身亦有駕駛變換車道不慎之過失，且被告2人均尚未賠償
    及與告訴人達成和解，並斟酌被告丙○○犯罪後坦承犯行，
    被告甲○○則否認犯行之態度等一切情狀，分別量處如主文
    第2項、第3項所示之刑，並依中華民國96年罪犯減刑條例第
    2 條第1項第3款，減輕其宣告刑2分之1，並均諭知如易科罰
    金，以銀元300元即新台幣900元折算1日。
七、適用法律：
刑事訴訟法第369條第1項前段、第364條、第299條第1項前段，
刑法第2條第1項前段、第284條第2項後段、修正前第62條前段、
修正前第41條第1項前段，罰金罰鍰提高標準條例第1條前段、修
正前罰金罰鍰提高標準條例第2條，中華民國96年罪犯減刑條例
第2條第1項第3款、第7條。
本案經檢察官賴俊雄到庭執行職務。
中　　華　　民　　國　　96　　年　　10　　月　　16　　日
　　　　　　　　　刑事第十六庭  審判長法　官  葉騰瑞
　　　　　　　　　　　　　　　　　    法　官  吳鴻章
　　　　　　　 　 　　　　　　　　　　法　官  王炳梁
以上正本證明與原本無異。
不得上訴。
                                      書記官  廖逸柔
中　　華　　民　　國　　96　　年　　10　　月　　16　　日
附錄本案論罪科刑法條全文：
中華民國刑法第284條第2項後段：
從事業務之人，因業務上之過失傷害人者，處1年以下有期徒刑
、拘役或1千元以下罰金，致重傷者，處3年以下有期徒刑、拘役
或2千元以下罰金。
